臺灣高等法院交通事件裁定　　　　　　　　　　　　九十一年度交抗字第九五二號
　　抗　告　人
　　即受處分人　　甲○○
右抗告人因違反道路交通管理處罰條例案件，不服臺灣桃園地方法院中華民國九十一
年九月三十日裁定（九十一年度交聲字第二二一號），提起抗告，本院裁定如左：
    主  文
抗告駁回。
    理  由
一、按汽車行駛高速公路應依速限標誌指示，高速公路交通管制規則第五條第一項前
    段定有明文；汽車行駛於高速公路或設站管制之道路，而不遵管制之規定者，處
    汽車駕駛人新台幣三千元以上六千元以下罰鍰，並記違規點數一點，道路交通管
    理處罰條例第三十三條第一項、第六十三條第一項第一款規定甚明。
二、本件受處分人即異議人甲○○於民國九十一年二月十四日上午三時三十五分許，
    駕駛車號Ｌ六─八六八七號自用小客車，超速行經國道一號高速公路四四．五公
    里南向處，而經國道公路警察局第一警察隊逕行舉發，填摯公警局交字第Ｚ00
    000000號違規通知單舉發，異議人於到案期日前提出申訴，嗣經交通部公
    路局新竹區監理所桃園監理站以桃監裁五字第駕裁五二─Ｚ00000000號
    裁決書，裁處異議人罰鍰新臺幣三千元，並記違規點數一點。
三、原裁定以：(一)本件係由內政部警政署國道公路警察局警員先以目視，若有超速，
    則以警車上雷達裝備儀器感應範圍內（一百五十公尺至二百五十公尺）車輛之車
    速，若車流量很多就沒辦法以雷達測試，惟當天車流量正常，而舉發地點在國道
    一號高速公路四十四．五公里南向處，速限是時速九十公里，若速度超過時速一
    百零三公里才屬超速，雷達才會鎖定。測速是測攔檢查獲前約一、二百公尺之路
    段當時之速度。(二)又內政部警政署國道公路警察局所使用之測速器，係經經濟部
    中央標準局檢驗合格之精密儀器，且都有定時維修，精確性應無庸置疑，業經本
    件舉發之警員王宏志到庭結證屬實，且有證人提出之經濟部標準檢驗局雷達測速
    儀檢定合格證書、及舉發機關內政部警政署國道公路警察局公警局交字第Ｚ00
    000000號舉發違反道路交通管理事件通知單、交通部公路局新竹區監理所
    桃園監理站以桃監裁五字第駕裁五二─Ｚ0000000號裁決書各一件在卷可
    憑，衡諸本件執勤舉發警員王宏志與異議人甲○○並無仇隙，亦僅係依法執行取
    締交通違規勤務，實無故為誣陷之理，其證言應堪採信。(三)又查，本件所使用之
    測速儀器，係經經濟部中央檢驗標準局檢驗合格之精密儀器，除據員警王宏志證
    稱如前述外，並有內政部警政署國道公路警察局第一警察隊公警國一刑訴字第０
    九一０００三０五四號函可稽，其精確性應無庸置疑。況依上開執勤警員所述取
    締違規之情形，係以雷達測速器鎖定異議人駕駛之自小客車測速，即使有他車通
    過，依雷達測速器之設計原理，一旦鎖定一車，雷達測速之時速表即被鎖定不再
    跳動。依此，舉發警員即證人王宏志應無誤判之虞。本件雖因該儀器未配有照相
    功能，致未拍攝照片，但依前引證據，已足以認定異議人在限速九十公里路段行
    速一百零六公里，違規超速十六公里，經警當場攔停之事證明確，自應裁罰。綜
    上各情所述，原裁決機關援引首開規定，裁處罰鍰新台幣三千元，並記違規點數
    一點，核無不合，受處分人異議意旨求為撤銷原裁決，非有理由，而依道路交通
    管理處罰條例第八十七條第二項、道路交通案件處理辦法第十九條之規定，裁定
    駁回受處分人異議聲明，核無不合。本院按：交通警員掣單舉發違反道路交通管
    理處罰條例所列之違規事實，本質上為行政處分，係公務員基於職務上權力，依
    法就特定之具體事件所為具有公法上效果之單方行政行為，基於公務員為公法上
    行為具有公信力之原則，該行政處分當可被推定為真正，其據以依法處分之事實
    認定亦為真正無誤，此與民事訴訟法第三百五十五條第二項規定：「文書依其程
    式及意旨得認作公文書者，推定其為真正」之情形相同，本此公信原則，乃立法
    者賦予行政機關制定違反道路交通事件統一裁罰標準及處理細則，使勤務警員得
    當機處分（如該細則第二十三條）以達其維護交通秩序、安全之行政目的，反之
    ，若謂公務員一切行政行為均需預留證據以證其實，則國家行政勢必窒礙難行，
    據此，刑事訴訟法就犯罪證據有關之規定中與屬行政秩序罰之交通違規裁罰本質
    不合之部分，自不在準用之列，從而，受處分人既未就執勤警員之舉發有誤提出
    相關證據以供調查，本院經查亦無任何證據足資證明其有捏造事實違法取締之情
    事，則執勤警員本其維護通秩序、安全職責所為之舉發，自應受到合法、正確之
    推定。抗告人抗告意旨猶執前詞臆測測速結果並非準確、警方不顧事實真相遂予
    舉發云云，而指摘原裁定不當，為無理由，應予駁回。
四、據上論結，應依道路交通案件處理辦法第二十六條，刑事訴訟法第四百十二條，
    裁定如主文。
中      華      民      國    九十一    年    十一    月    二十一      日
                              臺灣高等法院交通法庭
                                  審判長法  官  葉  騰  瑞
                                        法  官  黃  國  忠
                                        法  官  江  國  華
右正本證明與原本無異。
不得再抗告。
                                        書記官  吳  碧  玲
中      華      民      國      九十一   年   十一    月    二十五      日
